【裁判字號】    99,上訴,1368
【裁判日期】    990817
【裁判案由】    毒品危害防制條例
【裁判全文】
臺灣高等法院刑事判決                99年度上訴字第1368號
上  訴  人
即  被  告  戊○○
指定辯護人  義務辯護人   邵良正律師
上  訴  人
即  被  告  己○○
選任辯護人  李基益律師
上  訴  人
即  被  告  甲○○
選任辯護人  吳柏興律師
上列上訴人因毒品危害防制條例案件，不服臺灣板橋地方法院98
年度訴字第4425號，中華民國99年2月25日第一審判決（起訴案
號：臺灣板橋地方法院檢察署98年度偵字第29068號），提起上
訴，本院判決如下：
    主  文
原判決關於戊○○、甲○○共同販賣第二級毒品予丁○○暨戊○○、甲○○定執行刑部分均撤銷。
戊○○共同販賣第二級毒品，累犯，處有期徒刑年拾月，販賣
第二級毒品所得財物現金新臺幣壹仟元與甲○○連帶沒收，如全
部或一部不能沒收時，以其等財產連帶抵償之，扣案之SONY行動
電話壹支、電子磅秤壹台、分裝袋伍只，均沒收，未扣案之00
00000000號行動電話SIM卡壹枚沒收，如不能沒收時，
與甲○○連帶追徵其價額或以其等財產連帶抵償之。
甲○○共同販賣第二級毒品，累犯，處有期徒刑柒年月，販賣
第二級毒品所得財物現金新臺幣壹仟元與戊○○連帶沒收，如全
部或一部不能沒收時，以其財產與戊○○連帶抵償之，扣案之
SONY 行動電話壹支、電子磅秤壹台、分裝袋伍只，均沒收，未
扣案之0000000000號行動電話SIM卡壹枚沒收，如不
能沒收時，與戊○○連帶追徵其價額或以其等財產連帶抵償之。
其他上訴駁回。
本判決第二項戊○○所處之刑與上訴駁回所處之有期徒刑年拾
月、年拾月、年拾月、貳年捌月、月，應執行有期徒刑拾
陸年，販賣第二級毒品所得財物現金新臺幣壹仟元沒收，如全部
或一部不能沒收時，以其財產抵償之，販賣第二級毒品所得財物
現金新臺幣參仟柒佰元與甲○○連帶沒收，如全部或一部不能沒
收時，以其等財產連帶抵償之，販賣第二級毒品所得財物現金新
臺幣伍佰元與己○○連帶沒收，如全部或一部不能沒收時，以其
等財產連帶抵償之，扣案之SONY行動電話壹支、NOKIA行動電話
壹支、0000000000號行動電話SIM卡壹枚、電子磅秤
壹台、分裝袋伍只，均沒收，未扣案之0000000000號
行動電話SIM卡壹枚沒收，如不能沒收時，與己○○連帶追徵其
價額或以其等財產連帶抵償之，未扣案之0000000000
號行動電話SIM卡壹枚沒收，如不能沒收時，與甲○○連帶追徵
其價額或以其等財產連帶抵償之，扣案之第一級毒品海洛因玖包
（合計淨重零點玖公克）沒收銷燬。
本判決第三項甲○○所處之刑與上訴駁回所處之有期徒刑柒年捌
月、年玖月，應執行有期徒刑拾伍年，販賣第二級毒品所得財
物現金新臺幣參仟元沒收，如全部或一部不能沒收時，以其財產
抵償之，販賣第二級毒品所得財物現金新臺幣參仟柒佰元與戊○○連帶沒收，如全部或一部不能沒收時，以其財產與戊○○連帶
抵償之，扣案之NOKIA行動電話壹支、SONY行動電話壹支、00
00000000號行動電話SIM卡壹枚、電子磅秤壹台、分裝
袋伍只，均沒收，未扣案之0000000000號行動電話
SIM 卡壹枚沒收，如不能沒收時，與戊○○連帶追徵其價額或以
其等財產連帶抵償之。
    事  實
一、戊○○前因施用毒品案件，經原審於民國97年7月7日以97年
    度簡字第2872號判決處有期徒刑3月確定，於98年1月1日執
    行完畢出監；又己○○因施用毒品案件，經原審於97年1月
    15日以96年度訴字第3140號判決處應執行有期徒刑11月確定
    ，於98年4月19日執行完畢出監；另甲○○因施用毒品案件
    ，原審於98年3月16日以98年度簡字第1213號判決處有期徒
    刑3月確定，於98年6月29日執行完畢出監。詎均仍不知悔改
    ，明知海洛因、甲基安非他命（起訴書誤載為安非他命）分
    係毒品危害防制條例第2條第2項第1、2款所規定之第一、二
    級毒品，不得持有及販賣，而為下列行為：
  (一)戊○○分別與甲○○、己○○等2人，基於意圖營利，販賣
    第二級毒品之犯意聯絡，在如附表編號3至6所示時、地，以
    附表3至6所載渠等所有之行動電話與購買毒品者達成合意後
    ，再分由甲○○或己○○或與甲○○共同交付約定之甲基安
    非他命與購買毒品者並收取對價，而販賣甲基安非他命與周
    長永、黃凱顯及丁○○等如附表所示之人。其中如附表編號
    5所示部分因尚未交付毒品而未遂。
  (二)戊○○意圖營利，基於販賣第二級毒品之犯意，而在如附表
    編號1所示之時間，以其所有之行動電話與購買毒品者達成
    合意後，販賣如附表編號1所示之甲基安非他命與林德成。
  (三)戊○○另於98年7月許，因綽號王明智之成年男子之託而保
    管海洛因9包（合計淨重0.9公克，起訴書誤為10包），即無
    故持有之。
  (四)甲○○意圖營利，基於販賣第二級毒品之犯意，在如附表編
    號2所示時、地，以其所有之行動電話與購買毒品者達成合
    意後，販賣如附表編號2所示之甲基安非他命與周長永。
  (五)己○○意圖營利，基於販賣第二級毒品犯意，在如附表編號
    7所示時、地，以其所有之行動電話和購買毒品者達成合意
    後，販賣如附表編號7所示之甲基安非他命予乙○○。
二、嗣經台灣板橋地方法院檢察署檢察官指揮臺北縣政府警察局
    土城分局警員，分別於98年10月17日下午3 時30分許、同日
    （17日）下午4時25分許、同日下午5時50分許，分別持原審
    法院核發之搜索票，至戊○○臺北縣樹林市○○路6號9樓、
    己○○臺北縣中和市○○路○段45號2樓、甲○○臺北縣土
    城市○○路○段240巷18號4樓住處執行搜索，並當場分別扣
    得上揭海洛因9包（合計淨重0.9公克）、戊○○所有，供上
    揭犯行所用之SONY行動電話1支、電子磅秤1台、分裝袋5 只
    ；甲○○所有、供上揭犯行所用之NOKIA行動電話1支、0000
    000000號SIM卡1張等物品，而查悉上情。
三、案經臺北縣政府警察局土城分局移送台灣板橋地方法院檢察
    署檢察官偵查起訴。
    理  由
一、證據能力部分：
  (一)證人林德成、周長永、黃凱顯、丁○○、乙○○、戊○○（
    對被告己○○、甲○○而言）、己○○（對被告戊○○、甲○○而言）、甲○○（對被告戊○○、己○○而言）於警詢
    時之陳述，屬傳聞證據，被告、辯護人及檢察官明知，但於
    準備程序及審判期日中均表示無意見，且迄言詞辯論終結亦
    未聲明異議，本院審酌上開證據資料製作時之情況，尚無違
    法不當及證明力明顯過低之瑕疵，認為以之作為證據應屬適
    當，爰依刑事訴訟法第159條之5規定，認定前揭供述均有證
    據能力。
  (二)證人林德成、周長永、黃凱顯、丁○○、乙○○、戊○○、
    己○○、甲○○於偵查中具結後向檢察官所為之陳述，雖屬
    傳聞證據，惟證人周長永、乙○○、丁○○業於原審或本院
    經被告行交互詰問，而被告及辯護人對證人林德成、黃凱顯
    、戊○○、己○○、甲○○所證均表示無意見，且均查無顯
    不可信之情況，依刑事訴訟法第159條之1第2項、第159條之
    5規定，自有證據能力。
  (三)本院下列所引用卷內之文書證據及物證，並無證據證明係公
    務員違背法定程序所取得，檢察官、被告、辯護人等於本院
    亦均未主張排除下列文書證據及物證之證據能力，且迄本院
    言詞辯論終結前均未表示異議，本院審酌前揭文書證據及物
    證並非公務員違背法定程序所取得，亦無刑事訴訟法第159
    條之4顯有不可信之情況，故下列文書及物證應均有證據能
    力。
二、訊據上訴人即被告戊○○就上揭事實坦承不諱；上訴人即被
    告己○○除就附表編號7部分辯稱並無向乙○○賺取差價之
    營利意思外，就上揭事實坦承不諱；上訴人即被告甲○○除
    就附表編號2部分，辯稱並無賺取價差之意思，就附表編號3
    部分，辯稱係基於幫助被告戊○○販賣之意始參與該部分行
    為外，就上揭犯罪事實坦承不諱。經查：
  (一)被告戊○○上揭犯罪事實，有證人己○○、甲○○、林德成
    、周長永、黃凱顯、丁○○於警詢、偵查中、原審及本院審
    理時之證述，0000000000、0000000000、0000000000號電話
    通訊監察譯文，扣押物品目錄表、扣案物品照片、法務部調
    查局98年11月12日調科壹字第09823030560號鑑定書1紙（見
    偵查卷第274頁）可資佐證，足徵被告戊○○之自白與事實
    相符，堪予採信。且販賣毒品係政府嚴予查緝之違法行為，
    非可公然為之，不論是瓶裝或紙包之毒品，均可任意分裝或
    增減其分量，而每次買賣之價量，亦隨時隨雙方關係之深淺
    、當時之資力、需求程度及對行情之認知等因素，機動的調
    整，則無論以原包裝賣出或分裝後再行出賣之每包售價，均
    可因賺取價差而牟得利益，至為昭然，是被告戊○○販賣毒
    品予林德成等人主觀上有營利之意圖甚明。至起訴書固認為
    被告戊○○係於不詳時地，以不詳代價，向年籍不詳之成年
    男子，購得海洛因10包而無故持有之云云，然依上開法務部
    調查局鑑定書所載，應僅有9包海洛因，起訴書應有誤繕。
    又被告戊○○自警詢時起即供稱：上揭海洛因係王明智寄放
    、並非伊所有（98年度偵字第29068號卷，第12、186頁），
    於原審準備程序仍稱係單純為他人保管（見原審99年1月8日
    準備程序筆錄），遍查全卷並無證據認為被告戊○○係購入
    上揭海洛因9包，是起訴書應有誤認，然起訴構成要件相同
    ，併予敘明。
  (二)被告己○○上揭犯行，有證人戊○○、甲○○、黃凱顯於警
    詢、偵查中之證述，證人乙○○於偵查、原審及本院審理中
    之證述、0000000000、0000000000號電話通訊監察譯文、扣
    押物品目錄表、扣案物品照片可資佐證，足徵認被告己○○
    自白部分與事實相符，堪予採信。被告己○○固辯稱：伊沒
    有賺乙○○差價，伊是以1公克2000元向戊○○拿的，以0.5
    公克1000元轉給乙○○云云。然查：
  1.依乙○○使用之0000000000號電話與被告己○○使用之0000
    000000號電話於98年10月4日12時55分52秒起之對話顯示，
    乙○○稱：「有空嗎？」，被告己○○稱：「有啊」，乙○○稱：「那個一張好不好」，被告己○○稱：「好」，在同
    日14時09分22秒，被告己○○稱：「我到了」，乙○○稱：
    「我下去」等對話（98年度偵字第29068號卷，第269頁），
    顯示被告己○○與乙○○間，僅以「一張」之暗語，於簡短
    對話間，即可完成甲基安非他命交易之合意，並由被告己○○立即遠道由中和市住處出發，親送至乙○○土城市住處，
    並未顯示有何乙○○解釋買不到甲基安非他命，央求被告己○○破例出售，或被告己○○有何拒絕、遲疑或詢問交付地
    點之相關對話，顯示雙方就交易毒品具有高度默契，被告己○○所辯已有隱瞞，難以逕採。再依證人乙○○於原審及本
    院證稱：與被告己○○是「見面三分情」，不是很熟的朋友
    乙節（見原審卷127頁、本院卷第232頁反面），被告己○○
    竟不計送交毒品之時間勞費、交通成本及遭查緝風險等代價
    ，願遠道親送甲基安非他命至乙○○住處，被告己○○當有
    一定利益可圖，應屬符合經驗法則之判斷，是證人乙○○一
    再證稱：被告己○○在98年10月4日12時聯繫後，交付0.4公
    克甲基安非他命給伊，伊交給己○○1000元現金等情（同前
    偵查卷，第178頁、本院卷第127頁反面、本院卷第233頁）
    ，與被告己○○屢次供稱：伊送交乙○○的甲基安非他命來
    源，是向被告戊○○以2000元買1公克甲基安非他命等情（
    見偵查卷第50、189至190頁）參互以觀，被告己○○買入甲
    基安非他命係以0.5公克1000元之價位購入，而以相同價格
    交給乙○○0.4公克甲基安非他命，顯有價差存在，是被告
    己○○辯稱並未賺取價差云云，並無可採。
  2.證人甲○○雖於本院結證稱：98年10月4日己○○拿甲基安
    非他命給乙○○時伊當時在己○○家中，有看見己○○將毒
    品秤重，秤子上面顯示0.7公克云云（見本院卷第173頁），
    然證人甲○○於同日接受被告己○○之選任辯護人詰問時先
    是證稱：「（辯護人問：當時你有辦法判斷己○○帶出去的
    甲基安非他命數量是多少？）答：我記得應該最少有半公克
    。」、「（辯護人問：你是怎麼判斷最少有半公克？）答：
    我都有在吸食，也有跟人拿過甲基安非他命。」、「（辯護
    人問：你的意思是說這是依照你的經驗目測所判斷的數量？
    ）答：對」，是甲○○就如何判斷己○○交付予乙○○毒品
    之數量，所證先後不一，顯有瑕疵，而證人乙○○於本院審
    理時亦證稱：98年間伊因母喪，所以曾多次施用甲基安非他
    命，雖然沒有秤可以秤重，但一看就可以抓出大約的重量等
    語（見本院卷第233頁），是尚難以甲○○所證為有利於被
    告己○○之認定。
  (三)被告甲○○上揭犯行，有證人戊○○、丁○○、周長永於警
    詢、偵查中之證述，證人周長永於原審及證人丙○○、丁○○於本院審理時之證述、0000000000、0000000000、000000
    0000號電話通訊監察譯文、扣押物品目錄表、扣案物品照片
    可資佐證，足認被告甲○○自白部分與事實相符，堪予採信
    。被告甲○○固辯稱：附表編號2部分，丙○○當時跟伊借
    甲基安非他命時，是跟伊說要跟伊借0.5公克或1公克，因為
    伊跟戊○○拿1公克甲基安非他命是2千元，丙○○也知道，
    所以伊拿給丙○○的甲基安非他命的價錢就是伊跟戊○○拿
    的價錢，就是2千元，伊就是認為伊就是用成本價賣給丙○○，伊當時將安非他命直接拿到泰山周長永的工廠，因為周
    長永就是丙○○的老闆，伊當時的住處是在土城市○○路，
    因為丙○○一直打電話吵伊，伊忘記丙○○當時打了多少電
    話給伊，只知道很多通，伊當時使用的電話是0000000000，
    伊只知道打了很多次，而且丙○○還有打電話到伊家裡，所
    以很煩，伊想沒有辦法，伊就先把伊自己在施用的甲基安非
    他命送過去，因為伊拿給丙○○後他就不會吵伊，所以伊大
    老遠送過去也值得云云。然查：
  1.依被告甲○○使用之0000000000號電話與周長永使用之0000
    000000號電話在98年10月05日17時42分31秒通訊監察譯文所
    示（見本院卷第124頁反面勘驗筆錄），被告甲○○稱與對
    話方之交談內容為：
    吳：喂
    Ｂ：你在哪裡？
    吳：外面呀？怎樣？
    Ｂ：阿奇起來了嗎？
    吳：我哪知道，你不是昨天說要拿.
    Ｂ：對啊，今天有漂亮嗎？
    吳：我不知道。
    Ｂ：昨天的有漂亮嗎？
    吳：我也不知道。
    Ｂ：你這兩天沒有找他嗎？
    吳：沒有。
    Ｂ：你那邊有漂亮的嗎？
    吳：我哪知道，我這裡沒..，我怎麼知道，沒有吧，
    Ｂ：你看看阿奇今天的有漂亮嗎？
    吳：怎麼說？
    Ｂ：要拿呀
    吳：嗯
    Ｂ：我在公司，你看看有漂亮嗎，有漂亮再打給我。
    吳：嗯
    （以上全為台語發音）
    而上開與被告甲○○通話之對象為丙○○，為被告甲○○所
    自承，且經證人丙○○到庭結證稱：當天電話中是跟甲○○
    說伊老闆要（指周長永）買1公克甲基安非他命等語無訛（
    見本院卷第168至170頁），核與證人周長永於警詢、偵查中
    證稱：上開通話係伊請丙○○用伊的電話打給被告甲○○，
    幫伊以3000元之價格購買1公克甲基安非他命，之後丙○○
    有拿甲基安非他命到泰山鄉○○路交給伊等情（同偵查卷第
    143、170頁）相符。
  2.再依被告甲○○使用之0000000000號電話與周長永使用之
    0000000000號電話在98 年10月02日22時56分46秒通訊監察
    譯文所示，被告甲○○稱：「人家要拿多少你就拿多少幹你
    要另外賺再看你總不能每次都半個你聽懂嘛我每次去風險也
    很大總不能不給我賺」，對話方稱：「不然我過去拿」，被
    告甲○○稱：「這有差別嘛」、「那要拿多少過去」，對話
    方稱：「半個」，被告甲○○稱：「那等於是你拿一千給我
    要拿多少過去」，對話方稱：「拿半個過來我再貼你油錢」
    ，被告甲○○稱：「你要貼我多少油錢？」，對話方稱：「
    200有夠嘛？」，被告甲○○稱：「好啊」等對話（同前偵
    查卷，第230頁），依證人周長永證稱：這通電話是伊叫丙○○拿甲基安非他命的，伊當時不知道丙○○打給誰，後來
    伊用丙○○打過的電話回打對方，才知道對方是被告甲○○
    等情，顯示被告甲○○要求丙○○應購買相當數額始願交易
    ，若丙○○僅欲購買1000元之價額，尚要求多付送貨費用，
    否則將扣取交給毒品之數量，已對丙○○明確要求相當利潤
    ，以彌補送交毒品之勞費及風險，足徵被告甲○○無非係因
    有利可圖，始願交易毒品，並冒險遠道送交買方，是被告甲○○前揭辯稱係以購買毒品之成本轉交丙○○云云，並無可
    信。至被告甲○○於原審之選任辯護人於原審為被告辯稱：
    被告甲○○此部分犯行係向被告戊○○轉達買方要求，嗣後
    依被告戊○○之命，將被告甲○○自己施用之甲基安非他命
    轉交丙○○，丙○○以3000元取得上揭甲基安非他命後再轉
    手予周長永，而稱被告甲○○為戊○○之幫助犯云云，然被
    告甲○○已為聯繫交易及交付毒品等販毒構成要件行為，顯
    非幫助犯，辯護意旨容有誤解，再依上揭通訊監察譯文所示
    ，被告甲○○顯係自立於主導之地位，可決定是否出售甲基
    安非他命及販售代價，依被告甲○○上揭辯解情節，亦未顯
    示被告戊○○有參與此部分犯行，是選任辯護人此部分所辯
    並無依據，無從為被告甲○○有利之認定，附此指明。
  (四)被告甲○○另辯稱：附表編號3部分，是因伊原本就有跟戊○○拿甲基安非他命，所以伊就跟周長永一起向戊○○購買
    甲基安非他命，當天是周長永打電話給伊說他要甲基安非他
    命，因為伊平常都有在跟戊○○拿，所以伊就乾脆一起跟周
    長永一起向戊○○拿，周長永打電話給伊說他要拿甲基安非
    他命，伊自己也沒有，伊也要跟戊○○拿，戊○○表示既然
    伊和周長永都要拿，周長永又說他工廠在忙沒有辦法過來，
    所以伊就說伊乾脆拿過去工廠給周長永好了，所以伊就和戊○○一起拿甲基安非他命過去給周長永，並由伊將甲基安非
    他命直接交給周長永，戊○○在車上時跟伊說這次有漲價，
    伊就直接跟周長永說這1公克2千5百元，周長永就說還要貼
    戊○○2百元的油錢，就拿2千7百元給戊○○，因為戊○○
    沒有去過周長永的工廠，所以由伊帶路，而伊又不想先欠戊○○，所以戊○○就和伊一起到周長永那邊去，周長永先把
    2 千7百元拿給伊，伊再拿給戊○○，伊也確實有向周長永
    講過要貼補油錢給戊○○云云。然依被告甲○○使用之0000
    000000號電話與周長永使用之0000000000號電話於98年10月
    15日00時16分23秒起之通訊監察譯文所示，對話方稱：「我
    現在要半個你要跟我收多少」，被告甲○○稱：「我半個就
    要1000了」，對話方稱：「那我貼一些給你」，被告甲○○
    稱：「說實在我賺就賺這些」，對話方稱：「上次的那個味
    道不好所以不叫阿雄拿」，被告甲○○稱：「你看你可以給
    我多少」、「看你怎樣，說實在上次我用起來的都給他了我
    上次也賺500而已扣掉油錢實際上也沒賺多少」，對話方稱
    ：「不然你拿半個我拿1500給你」，被告甲○○稱：「應該
    要1小時」，同日20時40分40秒起之對話，被告甲○○稱：
    「路上了」、「應該很快你不乾脆拿1個」，對話方稱：「
    好」，同日21時00分13秒起之對話中，被告甲○○稱：「老
    闆你要給我多少我朋友說1個500不划算實的給你」，對話方
    稱：「我剩下27」，被告甲○○稱：「沒問題」，對話方稱
    ：「你朋友阿奇喔」，被告甲○○稱：「對啊」等對話（見
    偵查卷第151至152頁），與證人周長永證稱：上揭通話是伊
    與被告甲○○之對話，交談內容就是甲基安非他命交易，阿
    奇就是被告戊○○等情（見原審卷第129至130頁）相符，顯
    示被告甲○○確實參與接洽買方、討價還價等交易談判，嗣
    後既與被告戊○○同至交易現場，並交付甲基安非他命予周
    長永，自周長永處收取金錢，顯已實施構成要件行為，自應
    論以共同正犯，又依被告甲○○與周長永於討價還價間，就
    毒品之質量及金額均能立即決定調整，並已明言「沒賺多少
    」等節，被告戊○○、甲○○顯非僅單純以自己買入價格、
    質量轉交買方，而有賺取價差之營利意圖，亦可認定，是被
    告甲○○此部分所辯，無非避重就輕之遁詞，難以採認。
  (五)再證人丁○○確於98年9月18日凌晨0時58分許打電話給被告
    戊○○，因伊朋友要買甲基安非他命，所以問戊○○有無甲
    基安非他命，戊○○說有，但不是戊○○拿來，是他朋友即
    被告甲○○拿來，當初原約定要買2000元之毒品，但因伊朋
    友掉了1千元，所以先拿1千元給甲○○，剩下的1千元伊跟
    甲○○說改天再拿給戊○○，伊並有告知戊○○此事等情，
    業據丁○○於本院審理時到庭結證甚詳（見本院卷第235、
    236頁），且有戊○○使用之0000000000號行動電話與丁○○使用之0000000000號行動電話通訊譯文可憑（見偵查卷第
    136、137頁），核與被告甲○○於原審之自白相符（見原審
    卷第81頁反面），此部分之事實亦堪認定。
  (六)綜上所述，被告己○○、甲○○上開辯解，洵屬諉卸之詞，
    尚難採信。從而被告等上開犯行，事證明確，已堪認定。
三、核被告戊○○就附表編號1、3、4、6所為，均係犯毒品危害
    防制條例第4條第2項之販賣第二級毒品罪；就附表編號5所
    為，係犯毒品危害防制條例第4條第6項、第2項之販賣第二
    級毒品未遂罪；就上揭事實欄一、(三)部分，係犯同法第11條
    第1項之持有第一級毒品罪；被告己○○就附表編號4、7所
    為，均係犯毒品危害防制條例第4條第2項之販賣第二級毒品
    罪；就附表編號5所為，係犯毒品危害防制條例第4條第6項
    、第2項之販賣第二級毒品未遂罪；被告甲○○就附表編號2
    、3、6所為，均係犯毒品危害防制條例第4條第2項之販賣第
    二級毒品罪。其等於販賣前持有甲基安非他命之低度行為，
    為販賣之高度行為所吸收，不另論罪。被告戊○○就附表編
    號4、5部分與被告己○○、就附表編號3、6部分與被告甲○○，分別有犯意聯絡，行為分擔，為共同正犯。被告等上揭
    犯行間犯意各別，行為互殊，應分論併罰。被告戊○○、己○○就附表編號5部分犯行，雖已談妥買賣交易，然終未確
    實交付甲基安非他命予黃凱顯，仍屬未遂，且其實害應較確
    實交付毒品而完成交易為輕，爰依刑法第25條第2項規定減
    輕其刑。被告戊○○就所犯毒品危害防制條例第4條之罪，
    於偵查及審判中均自白，依同法第17條第2項規定減輕其刑
    ，並就附表編號5部分遞減之；被告己○○就所犯如附表編
    號4、5部分，於偵查中及審判中均自白，依同法第17條第2
    項規定減輕其刑，並就附表編號5部分遞減之；至被告甲○○就附表編號3部分，於偵查及審判中均可認為有自白主要
    構成要件事實，僅就主觀犯意稍有辯解，且不影響此部分犯
    罪事實之認定，為有利於被告計，爰依同法第17條第2項規
    定減輕其刑（附表編號6部分於偵查中未自白）。被告戊○○前因施用毒品案件，經原審於97年7月7日以97年度簡字第
    2872號判決處有期徒刑3月確定，於98年1月1日執行完畢出
    監；被告己○○前因施用毒品案件，經原審於97年1月15日
    以96年度訴字第3140號判決處應執行有期徒刑11月確定，於
    98年4月19日執行完畢出監；被告甲○○因施用毒品案件，
    經原審於98年3月16日以98年度簡字第1213號判決處有期徒
    刑3月確定，於98年6月29日執行完畢出監（最高法院98年度
    台非字第5號判決、臺灣高等法院暨所屬法院98年法律座談
    會研討結果意旨參照），有本院被告前案紀錄表在卷可佐，
    其等於有期徒刑執行完畢後，5年內故意再犯本案有期徒刑
    以上之罪，應分別依累犯之規定加重其刑（無期徒刑部分依
    法不得加重），並依法先加後減之。
四、原審以被告戊○○所犯如附表編號1、3、4、5及事實欄一、
    (三)部分、被告己○○所犯如附表編號4、5、7部分、甲○○
    所犯如附表編號2、3部分事證明確，適用毒品危害防制條例
    第4條第2項、第6項、第11條第1項、第17條第2項、第18條
    第1項、第19條第1項，刑法第11條前段、第28條、第25條、
    第47條第1項規定，並爰審酌被告戊○○有數次毒品前科，
    被告己○○有多次毒品、竊盜前科，被告甲○○有多次毒品
    前科，三人均明知毒品對人體身心健康危害之烈，竟進而為
    販賣毒品犯行，嚴重戕害他人身心，擴大毒品危害範圍，被
    告戊○○對上開犯行坦承不諱，被告己○○、甲○○則僅坦
    承部分犯行之犯後態度、其等智識程度、犯罪動機、目的、
    犯罪次數、手段、交易金額、家庭狀況等一切情狀，量處被
    告戊○○有期徒刑3年10月、3年10月、3年10月、2年8月、3
    月、量處被告己○○有期徒刑3年9月、2年7月、7年4月、量
    處被告甲○○有期徒刑7年8月、3年9月，並就被告己○○部
    分定應執行刑有期徒刑10年6月，另說明本件被告等販賣第
    二級毒品之所得現金，為被告販賣上揭毒品所得之財物，應
    各依毒品危害防制條例第19條第1項之規定宣告沒收，二人
    共犯部分，則應宣告連帶沒收（最高法院98 年度台上字第
    1223號判決參照），如全部或一部不能沒收時，以其等財產
    抵償之。又扣案之SONY牌行動電話1支、電子磅秤1台、分裝
    袋5只，為被告戊○○所有之物，扣案之NOKIA牌行動電話1
    支、0000000000號行動電話SIM卡1枚，為被告甲○○所有之物，業據其等於原審審理時供明在卷，為被告等
    所有，供販賣毒品所用之物，應各依毒品危害防制條例第19
    條第1項之規定宣告沒收，至未扣案之000000000
    0號行動電話SIM卡1枚，均為被告戊○○所有，供上揭販賣
    第二級毒品犯行所用之物，未扣案之0000000000
    號行動電話SIM卡1枚、行動電話1支，均為被告己○○所有
    ，供上揭販賣第二級毒品犯行所用之物，雖未扣案，然未能
    證明業已滅失，應依毒品危害防制條例第19條第1項之規定
    宣告沒收，如不能沒收時，追徵其價額，或以其財產抵償之
    ，兩人共犯部分，應諭知連帶沒收、追徵或抵償（最高法院
    98 年台上字第2808號、98年台上字第2662號判決意旨參照
    ），又扣案之海洛因9包（合計淨重0.9公克）為查獲之毒品
    ，應依同法第18條第1項規定沒收銷燬，上揭海洛因外包裝
    袋部分，則非被告戊○○所有，供持有毒品犯罪所用之物，
    即無從為沒收之諭知。復說明本案被告三人經查獲時扣得之
    其他毒品、扣案物，被告等均堅決否認為其等供本案犯行所
    用之物，且無積極證據足資認定與被告三人本案犯行有關，
    既應得作為被告等其他犯行之佐證，即不宜於本案併予諭知
    沒收，經核並無不合，被告戊○○就上開部分上訴，請求從
    輕量刑，被告己○○仍執陳詞上訴否認有販賣毒品予乙○○
    之犯行，被告甲○○仍執陳詞上訴否認有附表編號2犯行，
    均無理由，應予駁回。
五、原判決以附表編號6所示被告戊○○、甲○○共同販賣第二
    級毒品予丁○○犯行，事證明確，因予論科，固非無見。惟
    證人丁○○與被告戊○○合意購買毒品之價額為2000元，交
    易當時先付1000元，另1000元日後再付，業如上述，原判決
    認丁○○係以1000元之價格購買，尚有未當，被告戊○○、
    己○○就此部分上訴請求從輕量刑雖無理由，然原判決此部
    分既有上開可議，仍屬無可維持，自應由本院將原判決此部
    分暨被告戊○○、甲○○定執行刑部分撤銷改判。爰審酌被
    告戊○○、甲○○明知第二級毒品甲基安非他命為法律禁止
    持有、販賣之物，為牟取不法利益，竟將之販賣予他人，不
    但助長毒品之蔓延，且嚴重危害國民之身、心健康，被告戊○○二人於審判中自白上開犯行，犯後態度尚佳，其等智識
    程度、犯罪動機、目的、犯罪次數、手段、交易金額、家庭
    狀況等一切情狀，量處被告戊○○有期徒刑3年10月；量處
    被告甲○○有期徒刑7年3月，被告戊○○此部分所處之刑，
    與上訴駁回所處之有期徒刑3年10月、3年10月、3年10月、2
    年8月、3月，應執行有期徒刑16年。被告甲○○此部分所處
    之刑，與上訴駁回部分所處之有期徒刑7年8月、3年9月，應
    執行有期徒刑15年，以示儆懲。另被告戊○○、甲○○二人
    共同販賣第二級毒品所得財物現金1000元應連帶沒收，如全
    部或一部不能沒收時，以其等財產連帶抵償之，扣案之SONY
    行動電話1支、電子磅秤1台、分裝袋5只，均沒收，未扣案
    之0000000000號行動電話SIM卡1枚沒收，如不能
    沒收時，應連帶追徵其價額或以其等財產連帶抵償之。
據上論斷，應依刑事訴訟法第368條、第369條第1項前段、第364
條、第299條第1項前段，毒品危害防制條例第4條第2項、第17條
第2項、第18條第1項、第19條第1項，刑法第11條前段、第28 條
、第47條第1項、第51條第5款，判決如主文。
本案經檢察官劉靜婉到庭執行職務。
中    華    民    國    99    年    8     月    17    日
                  刑事第二十一庭審判長法  官 蔡聰明
                                      法  官 趙文卿
                                      法  官 許永煌
以上正本證明與原本無異。
如不服本判決，應於收受送達後10日內向本院提出上訴書狀，其
未敘述上訴之理由者並得於提起上訴後10日內向本院補提理由書
（均須按他造當事人之人數附繕本）「切勿逕送上級法院」。
                                      書記官 江采廷
中    華    民    國    99    年    8     月    18    日
附錄本案論罪科刑法條全文：
毒品危害防制條例第4條
製造、運輸、販賣第一級毒品者，處死刑或無期徒刑；處無期徒
刑者，得併科新臺幣1 千萬元以下罰金。
製造、運輸、販賣第二級毒品者，處無期徒刑或7 年以上有期徒
刑，得併科新臺幣7 百萬元以下罰金。
製造、運輸、販賣第三級毒品者，處5 年以上有期徒刑，得併科
新臺幣5 百萬元以下罰金。製造、運輸、販賣第四級毒品者，處
3 年以上10年以下有期徒刑，得併科新臺幣3 百萬元以下罰金。
製造、運輸、販賣專供製造或施用毒品之器具者，處1 年以上7
年以下有期徒刑，得併科新臺幣1 百萬元以下罰金。
前五項之未遂犯罰之。
附表：
┌──┬────┬────┬───────┬───────┬────┬──────┬────┐
│編號│販賣毒品│電話通聯│販毒合意時間  │交付毒品地點  │交付毒品│販賣毒品之價│是否完成│
│    │之對象  │情形    │              │              │犯嫌    │格（新臺幣）│交易    │
│    │        │        │              │              │        │及重量      │        │
├──┼────┼────┼───────┼───────┼────┼──────┼────┤
│ 1  │林德成  │以其0915│98年8月25日下 │在臺北縣土城交│戊○○  │以1000元購買│是      │
│    │        │283309號│午5時44分許   │流道附近交付  │        │甲基安非他命│        │
│    │        │電話撥打│              │              │        │0.2 公克    │        │
│    │        │戊○○之│              │              │        │            │        │
│    │        │00000000│              │              │        │            │        │
│    │        │44號電話│              │              │        │            │        │
├──┼────┼────┼───────┼───────┼────┼──────┼────┤
│ 2  │周長永  │以其0916│98年10月5日下 │不詳          │甲○○  │以3000元購買│是（經由│
│    │        │994593號│午5時42分許   │              │        │重量不詳之甲│丙○○轉│
│    │        │電話撥打│              │              │        │基安非他命  │交）    │
│    │        │甲○○之│              │              │        │            │        │
│    │        │00000000│              │              │        │            │        │
│    │        │73號電話│              │              │        │            │        │
├──┤        │        ├───────┼───────┼────┼──────┼────┤
│ 3  │        │        │98年10月15日凌│周長永址設臺北│戊○○  │以2700元購買│是      │
│    │        │        │晨0時16分許   │縣泰山鄉○○路│甲○○  │甲基安非他命│        │
│    │        │        │              │二段273巷35之 │        │1公克       │        │
│    │        │        │              │14號處所      │        │            │        │
├──┼────┼────┼───────┼───────┼────┼──────┼────┤
│ 4  │黃凱顯  │以其0989│98年8月25日下 │臺北縣土城市裕│己○○  │以500元購買 │是      │
│    │        │998466號│午4時52分許   │生路某便利商店│        │重量不詳之甲│        │
│    │        │電話撥打│              │              │        │基安非他命  │        │
│    │        │戊○○之│              │              │        │            │        │
│    │        │00000000│              │              │        │            │        │
│    │        │44號電話│              │              │        │            │        │
├──┤        │        ├───────┼───────┼────┼──────┼────┤
│ 5  │        │        │98年8月26日凌 │未交付        │己○○  │以500元購買 │否      │
│    │        │        │晨1時27分許   │              │        │重量不詳之甲│        │
│    │        │        │              │              │        │基安非他命  │        │
├──┼────┼────┼───────┼───────┼────┼──────┼────┤
│ 6  │丁○○  │以其0983│98年9月18日凌 │臺北縣土城市青│甲○○  │約定以2000元│是      │
│    │        │818158號│晨0時58分許   │雲路某土地公廟│        │購買重量不詳│        │
│    │        │電話撥打│              │              │        │之甲基安非他│        │
│    │        │戊○○之│              │              │        │命，先交付  │        │
│    │        │00000000│              │              │        │1000元，尚欠│        │
│    │        │84號電話│              │              │        │1000元      │        │
├──┼────┼────┼───────┼───────┼────┼──────┼────┤
│ 7  │乙○○  │以其0983│98年10月4日上 │乙○○址設臺北│己○○  │以1000元購買│是      │
│    │        │772392號│午12時55分許  │縣土城市○○街│        │重量0.4公克 │        │
│    │        │電話撥打│              │23巷8號5樓住處│        │之甲基安非他│        │
│    │        │己○○之│              │樓下          │        │命          │        │
│    │        │00000000│              │              │        │            │        │
│    │        │90號電話│              │              │        │            │        │
└──┴────┴────┴───────┴───────┴────┴──────┴────┘

司法院資訊處製作；財團法人民間司法改革基金會備份。
